# 存货计价

提问人：troychen 时间：2023-10-08 16:18:26
请问，企业是否可以采用两种计价方法，企业在申报期，存在 2 种计价方法，比如原材料领用使用的是先进先出法，产成品采用的是月末一次加权平均法。

回答人：chenyiwei
这种做法实务中较少见。像此类属于同一生产循环的不同环节，不建议采用不同的发出存货计价方法。
如果是分属于两个完全独立的存货成本循环，且存货的性质存在实质性差异的，则采用不同的计价方法或许是可以接受的，但主帖所述不应属于这种情况。